臺灣新竹地方法院刑事判決
110年度易字第1號
                                      110年度易字第138號
公  訴  人  臺灣新竹地方檢察署檢察官
被      告  古進全




上列被告因竊盜等案件，經檢察官提起公訴（109年度偵字第123
49號、第10778號）及併案辦理( 109年度偵字第12833號)，本院
依簡式審判程序判決如下：
    主          文
古進全如附表一編號1至5所示之罪，所處之刑均如附表一編號1
至5所示「主文罪名及宣告刑欄」所載。應執行有期徒刑玖月，
如易科罰金，以新臺幣壹仟元折算壹日。
    事實及理由
一、本件犯罪事實及證據，除附件二併辦意旨書犯罪事實欄一、（一）第1至2行「在新竹縣○○市○○路0段000巷00號前」應更正為「在新竹縣竹北市新光街146巷巷口前」；證據部分應補充被告於本院準備程序及簡式審判程序時之自白外，餘均引用檢察官起訴書及併案意旨書之記載（如附件）。
二、論罪科刑：
(一)核被告古進全就附件一、三起訴書犯罪事實欄所為，均係犯
    刑法第320條第1項之竊盜罪。
(二)被告與劉正雄間，就附件一起訴書所載3次犯行，有犯意聯
    絡及行為分擔，應論以共同正犯。被告就附件一、三起訴書
    犯罪事實欄所犯5次竊盜犯行間，犯意各別，行為互殊，應
    予分論併罰。另檢察官移送併辦部分（即附件二部分）與起
    訴部分（即附件一部分）為同一事實，本院業已一併審究，
    附此敘明。
(三)爰審酌被告前已有多次竊盜前科紀錄，有臺灣高等法院被告
    前案紀錄表1份附卷可稽，素行非佳，其正值壯年，非無謀
    生能力，其不思循正當途徑獲取財物，造成告訴人等財產損
    失，顯然欠缺尊重他人財產權之觀念，所為實非可取；惟念
    其於犯後坦承犯行，態度尚可，所竊得之機車及汽車均已尋
    獲發還告訴人等，兼衡其犯罪之動機、目的、手段、前述之
    素行、所竊得財物價值，暨被告自述國中畢業之教育智識程
    度，入獄前開設工程行為業，因疫情關係倒閉，目前經濟狀
    況靠母親接濟（見本院卷第135至136頁）等一切情狀，量處
    如主文所示之刑，並諭知易科罰金之折算標準，及定其應執
    行之刑暨易科罰金之折算標準。　　
三、沒收
(一)按犯罪所得，屬於犯罪行為人者，沒收之；於全部或一部不
    能沒收或不宜執行沒收時，追徵其價額；如已實際合法發還
    被害人者，不予宣告沒收或追徵，刑法第38條之1第1項前段
    、第3項、第5項定有明文。又宣告前二條之沒收或追徵，有
    過苛之虞、欠缺刑法上之重要性、犯罪所得價值低微，或為
    維持受宣告人生活條件之必要者，得不宣告或酌減之，同法
    第38條之2第2項亦定有明文。
(二)查本案被告與共犯劉正雄就附件一起訴書所竊得之機車2台
    、汽車1台，均已實際合法發還予告訴人等，有贓物認領保
    管單3紙在卷可稽（見6741號偵卷第37、38、40頁），而被
    告就附件三起訴書中所竊得之機車1台、小貨車1台，亦均已
    實際合法發還予告訴人等，有失車-案件基本資料詳細畫面
    報表2紙在卷可稽（見10778號偵卷第40、41頁）被告此部分
    犯罪所得已實際合法發還予告訴人，依上揭規定，應不予宣
    告沒收。
(三)至被告與共犯劉正雄就附件一犯罪事實欄一、（二）所示之
    竊盜犯行，所竊得放置於告訴人林家禾所有之車牌號碼000-
    0000號普通重型機車車廂內之白色半罩式安全帽1頂及備用
    鑰匙1把，未據扣案亦未實際合法發還告訴人，惟衡諸該物
    價值不高，倘對其宣告沒收或追徵，執行之效果與因此支出
    之勞費顯然不符比例，堪認對該物宣告沒收或追徵，實欠缺
    刑法上之重要性，爰依刑法第38條之2第2項規定，不予宣告
    沒收或追徵，附此敘明。
(四)至被告與共犯劉正雄就附件一犯罪事實欄一（一）、（二）
    、（三）所示之竊盜犯行所持用之自備鑰匙1 把未據扣案，
    無從認定至今仍存在，故亦不為沒收之宣告，附此敘明。 
    　　　
據上論斷，應依刑事訴訟法第273 條之1 第1 項、第299 條第1
項前段、第310 條之2 、第454 條第2 項，判決如主文。
本案經檢察官劉晏如提起公訴，檢察官陳中順到庭執行職務。
中　　華　　民　　國　　110 　年　　4 　　月　　9  　日
                  刑事第十一庭  法  官  李毓華
如不服本判決應於收受本判決後20日內向本院提出上訴書狀，上
訴書狀應敘述具體理由。上訴書狀未敘述上訴理由者，應於上訴
期間屆滿後20日內補提理由書狀於本院（均須按他造當事人之人
數附繕本） 「切勿逕送上級法院」。
中　　華　　民　　國　　110 　年　　4 　　月　　9 　　日
                                書記官  張懿中
附錄本案論罪科刑法條
刑法第320條第1項：
意圖為自己或第三人不法之所有，而竊取他人之動產者，為竊盜
罪，處五年以下有期徒刑、拘役或五十萬元以下罰金。
【附表一】
編號 對應之犯罪事實  主文罪名及宣告刑欄  1 如附件一犯罪事實一(一)部分 古進全共同犯竊盜罪，處有期徒刑貳月，如易科罰金，以新臺幣壹仟元折算壹日。 2 如附件一犯罪事實一(二)部分 古進全共同犯竊盜罪，處有期徒刑貳月，如易科罰金，以新臺幣壹仟元折算壹日。 3 如附件一犯罪事實一(三)部分 古進全共同犯竊盜罪，處有期徒刑參月，如易科罰金，以新臺幣壹仟元折算壹日。 4 如附件三犯罪事實一(一)部分 古進全犯竊盜罪，處有期徒刑貳月，如易科罰金，以新臺幣壹仟元折算壹日。 5 如附件三犯罪事實一(二)部分 古進全犯竊盜罪，處有期徒刑參月，如易科罰金，以新臺幣壹仟元折算壹日。 


【附件一】
臺灣新竹地方檢察署檢察官起訴書
                                    109年度偵字第12349號
　　被　　　告　古進全　男　47歲（民國00年00月0日生）
　　　　　　　　　　　　住苗栗縣○○鄉○○村○○路○○巷
　　　　　　　　　　　　　0號
　　　　　　　　　　　　(現另案於法務部○○○○○○○執  行中)
　　　　　　　　　　　　國民身分證統一編號：Z000000000號
上列被告因竊盜案件，業經偵查終結，認應提起公訴，茲將犯罪
事實及證據並所犯法條分敘如下：
　　　　犯罪事實
一、古進全與劉正雄(另案偵辦中)共同意圖為自己不法之所有，
    基於竊盜之犯意聯絡，分別為下列犯行：
  ㈠於民國109年4月1日0時14分許，在新竹縣竹北市新光街146巷
    內，趁無人注意之際，由劉正雄在旁把風，再由古進全以持
    自備鑰匙發動電門之方式，竊取陳永富所有車牌號碼000-00
    0號普通重型機車得手後，供渠等代步之用。
  ㈡於109年4月1日0時21分許，在新竹縣○○市○○街0號前，因上開
    車牌號碼000-000號普通重型機車油量將耗盡，趁無人注意
    之際，由劉正雄在旁把風，再由古進全以持自備鑰匙發動電
    門之方式，竊取林家禾所有車牌號碼000-0000號普通重型機
    車(含車廂內之白色半罩式安全帽1頂、備用鑰匙1把)得手後
    ，供己代步之用，劉正雄則騎乘上開車牌號碼000-000號普
    通重型機車尾隨在後，待油量耗盡後，將車輛棄置於新竹縣
    竹北市環北路5段100巷內，遂一同騎乘上開車牌號碼000-00
    00號普通重型機車離去。
  ㈢於109年4月1日1時37分許，在新竹縣○○鄉○○街00號前，趁無人
    注意之際，由劉正雄在旁把風，再由古進全以不詳方式竊取
    張仁昇所有車牌號碼00-0000號自小客貨車得手後，供古進
    全代步之用，劉正雄則騎乘上開車牌號碼000-0000號普通重
    型機車先後離開現場。嗣陳永富、林家禾、張仁昇發覺遭竊
    而報警處理，經警在新竹縣○○路000號前尋獲林家禾所有車
    牌號碼000-0000號普通重型機車後，採集該車置物籃處所留
    之寶特瓶瓶口棉棒送驗比對，鑑驗結果與古進全之DNA-STR
    型別相符，並調閱監視器錄影畫面後始循線查悉上情。
二、案經陳永富、林家禾、張仁昇訴由新竹縣政府警察局竹北分
    局報告偵辦。
　　　　證據並所犯法條
一、證據清單及待證事實：
編號 證據名稱 待證事實 1 被告古進全於警詢及本署偵查中之供述。 被告坦承有於上開犯罪事實㈠㈡㈢時、地竊取車輛之犯行。 2 另案被告劉正雄於警詢及本署偵查中之證述。 證明被告古進全有於上開犯罪事實㈠㈡㈢時、地竊取車輛之犯行。 3 證人即告訴代理人即陳永富之妻戴錦滿、告訴人林家禾、證人即張仁昇之子張峪維於警詢中之證述。 1.證明上開車輛於上開時、地遭竊之事實。 2.證明犯罪事實㈡車牌號碼000-0000號普通重型機車車廂內之白色半罩式安全帽1頂、備用鑰匙1把被竊之事實。 4 新竹縣政府警察局刑案現場勘察報告(含現場影像片23張、勘察採證同意書、證物清單、證物採驗紀錄表、內政部警政署刑事警察局鑑定書)、車輛尋獲電腦輸入單各1份、失車-案件基本資料詳細畫面報表、贓物認領保管單各3份、現場(含監視器影像截圖畫面及查獲另案被告劉正雄)照片34張。 佐證被告所為上開竊盜犯行之事實。 
二、核被告古進全就犯罪事實㈠㈡㈢所為，均係犯刑法第320條第1
    項之竊盜罪嫌（報告意旨誤載為刑法第321條第1項第2款）
    。被告古進全與另案被告劉正雄就上開竊盜犯行，有犯意聯
    絡，行為分擔，請論以共同正犯。被告古進全所犯上開各罪
    ，犯意個別，行為互異，請予分論併罰。至被告古進全前開
    所竊得之白色半罩式安全帽1頂、備用鑰匙1把，為犯罪所得
    之物，請依刑法第38條之1第1項規定宣告沒收，如於全部或
    一部不能沒收或不宜執行沒收時，則請依同條第3項規定，
    追徵其價額。另上開車輛均業已發還告訴人取回，有贓物認
    領保管單3紙在卷可佐，依刑法第38條之1第1項、第5項規定
    不予宣告沒收。
三、依刑事訴訟法第251條第1項提起公訴。
　　此　致
臺灣新竹地方法院
中　　華　　民　　國　 109　　年　　11　　月　　30　　日
　　　　　　　　　　　　　　　檢  察  官  劉  晏  如
本件證明與原本無異
中　　華　　民　　國　 109　　年　　12　　月　　9 　　日
                              書  記  官  許  立  青

附錄本案所犯法條全文　　
中華民國刑法第320條
意圖為自己或第三人不法之所有，而竊取他人之動產者，為竊盜
罪，處 5 年以下有期徒刑、拘役或 50 萬元以下罰金。
意圖為自己或第三人不法之利益，而竊佔他人之不動產者，依前
項之規定處斷。
前二項之未遂犯罰之。

【附件二】
臺灣新竹地方檢察署檢察官併辦意旨書
                                    109年度偵字第12833號
　　被　　　告　古進全　男　47歲（民國00年00月0日生）
　　　　　　　　　　　  住苗栗縣○○鄉○○路○○巷0號
　　　　　　　　　　　 （另案在法務部○○○○○○○執行　中）
　　　　　　　　　　　　國民身分證統一編號：Z000000000號
上列被告因竊盜案件，應與貴院審理之110年度易字第1號（瑾股
）案件併案審理，茲將犯罪事實、證據、所犯法條及併案理由分
述如下：
一、犯罪事實：古進全前於民國94年間，因毒品等案件，經臺灣
    苗栗地方法院判處徒刑確定，於106年3月10日假釋出監，尚在
    假釋中。詎仍不知悔改，與劉正雄（另提起公訴）意圖為自
    己不法之所有，基於竊盜之犯意聯絡，分別為下列犯行：
(一)於109年4月1日凌晨0時14分許，在新竹縣○○市○○路0段000巷
    00號前，由劉正雄把風、古進全持自備鑰匙發動電門方式竊
    得陳永富所有之車牌號碼000-000號普通重型機車（已發還
    ）後，2人共乘該車離去。
(二)於109年4月1日凌晨0時21分許，2人共乘上開竊得之車牌號
    碼000-000號普通重型機車駛往新竹縣○○市○○街0號前，由劉
    正雄把風、古進全持自備鑰匙發動電門方式竊得林家禾所有
    之車牌號碼000-0000號普通重型機車(含車廂內之白色半罩
    式安全帽1頂、備用鑰匙1把，僅機車已發還)後，2人分別騎
    乘上開竊得之2普通重型機車後離去，劉正雄隨後將車牌號
    碼000-000號普通重型機車棄置於新竹縣竹北市環北路5段10
    0巷內。
(三)於109年4月1日凌晨1時37分許，2人共乘上開竊得之車牌號
    碼000-0000號普通重型機車駛往新竹縣○○鄉○○街00號前，由
    劉正雄把風、古進全持自備鑰匙發動電門方式竊得張仁昇所
    有之車牌號碼00-0000號自小客貨車（已發還）後，古進全
    駕駛車牌號碼00-0000號自小客貨車離去，劉正雄隨後將車
    牌號碼000-0000號普通重型機車棄置於新竹縣○○鄉○○路000
    號前。嗣陳永富、林家禾、張仁昇察覺上開車輛遭竊後報警
    處理，經警循線查悉上情。
二、證據：
（一）被告古進全於警詢及偵訊時之自白。
（二）另案被告劉正雄於偵查中之供述。
（三）竹北分局竹北所轄MLK-2338號機車尋獲案現場勘察報告、
      內政部警政署刑事警察局109年6月4日刑生字第109003654
      4號鑑定書各1份。
三、所犯法條：刑法第320條第1項之竊盜罪嫌。
四、併案理由：被告古進全前因竊盜案件，經本署檢察官以109
    年度偵字第12349號案件提起公訴，現為貴院審理中，有該
    案起訴書、本署刑案資料查註紀錄表、本署公務電話紀錄表
    在卷可參。本件同一被告所涉相同罪嫌，與上開案件之犯罪
    事實相同，為同一案件，應予併案審理。
　　此　致
臺灣新竹地方法院
中　　華　　民　　國　 110　　年　　1 　　月　　19　　日
　　　　　　　　　　　　　　　檢　察　官　蔡宜臻
【附件三】
        臺灣新竹地方檢察署檢察官起訴書
                                    109年度偵字第10778號
　　被　　　告　古進全　男　47歲（民國00年00月0日生）
　　　　　　　　　　　　住苗栗縣○○鄉○○村○○路○○巷
　　　　　　　　　　　　　0號
                        (另案於法務部○○○○○○○執行   中)
　　　　　　　　　　　　國民身分證統一編號：Z000000000號
上列被告因竊盜案件，已經偵查終結，認應提起公訴，茲將犯罪
事實及證據並所犯法條分敘如下：
　　　　犯罪事實
一、古進全意圖為自己不法所有，基於竊盜之犯意，分別為以下
    行為：
  ㈠於民國109年5月10日1時27分許，在新竹市○區○○路0段000號對
    面，見鄭嘉仁停放該處之車牌號碼000-000號普通重型機車
    鑰匙未拔下，認有機可趁，竊取上開普通重型機車，得手後
    供己代步使用。
  ㈡於109年5月10日2時7分許，在新竹市北區成功路172巷內，趁
    無人注意之際，見王美蘭所有之車牌號碼0000-00號自用小
    貨車車門未關好，持車內鑰匙竊取上開自用小貨車，得手後
    供己代步使用，旋即離開現場，並駕駛上開自用小貨車至新
    竹市中山路與育英路口搭載不知情之徐梓佑，後因車輛拋錨
    ，遂棄置於新竹市○○路0段000號前。嗣王美蘭發現遭竊報警
    處理，經調閱監視器影像畫面始循線查悉上情，並尋獲上開
    普通重型機車及上開自用小貨車(均已發還)。
二、案經鄭嘉仁、王美蘭訴由新竹縣政府警察局第一分局報告偵
    辦。
        證據並所犯法條
一、證據清單及待證事實：
編號 證據名稱 待證事實 1 被告古進全於警詢及本署偵查中之供述。 坦承犯罪事實㈠㈡之全部犯罪事實。 2 證人徐梓佑於警詢及本署偵查中證述。 證明被告古進全事後向伊坦承犯罪事實㈡之自用小貨車係贓車之事實。 3 告訴人鄭嘉仁於警詢時之指述。 證明告訴人鄭嘉仁所有上開普通重型機車於犯罪事實㈠之時地遭竊之事實。 4 告訴人王美蘭於警詢時之指述。 證明告訴人王美蘭所有上開自用小貨車於犯罪事實㈡之時地遭竊之事實。 5 失車-案件基本資料詳細畫面報表2紙、新竹市警察局第一分局現場及監視器影像截圖照片共38張。 1.佐證犯罪事實㈠㈡之全部事實。 2.證明上開普通重型機車、自用小貨車業經告訴人鄭嘉仁、王美蘭領回之事實。 
二、核被告所為，係犯刑法第320條第1項之竊盜罪嫌。被告所犯
    上開2次竊盜犯行間，犯意各別，行為互殊，請予分論併罰。
三、依刑事訴訟法第251條第1項提起公訴。
　　此　致
臺灣新竹地方法院
中　　華　　民　　國　 109　　年　　12　　月　　20　　日
　　　　　　　　　　　　　　　檢  察  官  劉  晏  如
本件證明與原本無異
中　　華　　民　　國　 109　　年　　12　　月　　24　　日
                              書  記  官  許  立  青
  
附錄本案所犯法條全文：　　
刑法第320條
意圖為自己或第三人不法之所有，而竊取他人之動產者，為竊盜
罪，處 5 年以下有期徒刑、拘役或 50 萬元以下罰金。
意圖為自己或第三人不法之利益，而竊佔他人之不動產者，依前
項之規定處斷。
前二項之未遂犯罰之。